臺灣高等法院高雄分院刑事判決　　　　93年度上訴字第1270號
上　訴　人　臺灣高雄地方法院檢察署檢察官
被　　　告　甲○○
上列上訴人因被告違反毒品危害防制條例案件，不服臺灣高雄地
方法院93年度訴字第1454號中華民國93年10月15日第一審判決（
起訴案號：臺灣高雄地方法院檢察署93年度毒偵字第2280號；移
送併辦案號：93年度毒偵字第3273、4023號），提起上訴，及移
送併辦（93年度毒偵字第6608號、94年度毒偵字第95號），本院
判決如下：
    主  文
原判決撤銷。
甲○○連續施用第一級毒品，處有期徒刑壹年。
扣案之海洛因貳拾捌包（其中貳拾柒包合計淨重肆點柒伍公克、
空包裝總重玖點捌柒公克；另壹包淨重零點零伍公克、空包裝重
零點貳伍公克）、殘留有海洛因之針筒壹支，均沒收銷燬之；扣
案之針筒壹支沒收。
    事  實
一、甲○○前因施用毒品案件，經臺灣高雄地方法院以92年度毒
    聲字第7719號裁定送觀察、勒戒後，認無繼續施用毒品之傾
    向，由臺灣高雄地方法院檢察署檢察官於93年1 月15日以92
    年度毒偵字第7377號為不起訴處分確定。詎不知悔改，於上
    開觀察、勒戒執行完畢釋放後五年內，仍基於施用第一級毒
    品之概括犯意，於93年5 月1 日起至同年10月27日凌晨3 時
    30分許經警採尿回溯24小時內某時，連續在高雄縣大寮鄉○
    ○村○○路95之20號住處、高雄市前鎮區公園內或高雄縣林
    園鄉○○○道路旁，以將海洛因摻水置於針筒內皮下注射之
    方式，約1 天1-3 次，連續施用第一級毒品海洛因多次。嗣
    先後(一)於93年5 月1 日17時許，在高雄縣大寮鄉○○村○○
    路潮寮國小前經警盤查查獲，並扣得海洛因27包（合計淨重
    4.75公克、空包裝總重9.87公克），及其所有預備供施打海
    洛因所用之針筒1 支；(二)於93年5 月27日16時20分許，經警
    持搜索票至高雄縣大寮鄉○○村○○路42號搜索經其同意採
    尿送驗；(三)於93年6 月20日13時10分許，在高雄市○鎮區鎮
    ○街61號前盤查查獲，扣得海洛因1 包（淨重0.05公克、空
    包裝重0.25公克），及殘留有海洛因之針筒1 支；(四)於93年
    9 月5 日23時許，在高雄縣大寮鄉○○路95之20號住處為警
    緝獲；(五)於93年10月27日2 時30分許，在高雄市苓雅區○○
    ○路367 號前為警盤查採尿送驗，而查悉上情。
二、案經高雄縣政府警察局鳳山分局、林園分局、高雄市政府警
    察局刑警大隊及高雄市政府警察局苓雅分局先後報請臺灣高
    雄地方法院檢察署檢察官偵查起訴暨移送併辦後，由原審依
    簡式審判程序審理；及上訴後移送併辦。
    理  由
一、被告經合法傳喚，無正當之理由不到庭，惟右揭事實（除上
    訴移送併辦部分外），業據被告甲○○於原審審理中自白不
    諱，且被告於93年5 月1 日、5 月27日、6 月20日、9 月5
    日、10月27日經警採集尿液送驗，均呈嗎啡陽性反應，有高
    雄縣政府衛生局93年5 月7 日93煙檢字第871 號、93年6 月
    11日93煙檢字第1159號、93年9 月15日93煙檢字第2020號尿
    液檢驗成績書各一份、及高雄市立凱旋醫院93年6 月28日高
    市凱醫檢字第01967 號煙毒尿液檢驗成績書、93年11月12日
    編號00000000號濫用藥物尿液檢驗報告各1 紙附卷可稽。又
    為警查扣之白色粉末共28包經送驗結果，均含海洛因成分（
    其中27包合計淨重4.75公克、空包裝總重9.87公克；另1 包
    淨重0.05公克、空包裝重0.25公克），有法務部調查局93年
    7 月20日調科壹字第220017383 號、93年7 月15日調科壹字
    第220017591 號鑑定通知書2 紙存卷供參。另93年6 月20日
    查扣之針筒1 支經送驗結果，呈海洛因陽性反應，亦有高雄
    醫學大學附設中和紀念醫院93年8 月3 日編號0000-000號檢
    驗報告1 份附卷可憑，堪認被告上開自白與事實相符，被告
    確有於前揭時地連續施用第一級毒品海洛因，已堪認定。
二、按犯毒品危害防制條例第10條施用第一級、第二級毒品之罪
    者，檢察官應先將被告送勒戒處所觀察、勒戒，經觀察、勒
    戒後，認無繼續施用毒品傾向者，應由檢察官為不起訴之處
    分，依此觀察、勒戒執行完畢釋放後，5 年內再犯第10條之
    罪，檢察官應依一般刑事訴訟程序予以起訴論罪科刑，此觀
    諸毒品危害防制條例第20條第1 項、第2 項、第23條第2 項
    前段規定自明。被告甲○○前因施用毒品案件，經臺灣高雄
    地方法院以92年度毒聲字第7719號裁定送觀察、勒戒後，認
    無繼續施用毒品之傾向，由臺灣高雄地方法院檢察署檢察官
    於93年1 月15日以92年度毒偵字第7377號為不起訴處分確定
    乙情，有上開不起訴處分書、臺灣高等法院被告全國前案紀
    錄表、本院被告院內索引卡紀錄表、臺灣高雄地方法院檢察
    署刑案資料查註紀錄表各1 紙附卷可參。被告於觀察、勒戒
    執行完畢釋放後，五年內再犯毒品危害防制條例第10條第1
    項之罪，依同條例第23條第2 項規定，應依法論科。
三、核被告所為，係犯毒品危害防制條例第10條第1 項之施用第
    一級毒品罪。被告施用第一級毒品前後持有海洛因之低度行
    為，應為施用之高度行為所吸收，不另論罪。又被告先後多
    次施用第一級毒品之犯行，時間緊接，手法相同，觸犯構成
    要件同一之罪名，顯係基於概括犯意反覆為之，為連續犯，
    應以一罪論。移送併辦部分（即93年度毒偵字第3273、4023
    、6608號，及94年度毒偵字第95號）雖未據起訴，然此部分
    與已起訴業經本院論罪科刑之施用第一級毒品罪部分，有連
    續犯之裁判上一罪關係，為起訴效力所及，本院自應併予審
    究。
四、原審據以論處被告罪刑，固非無見。惟查：原判決就移送併
    辦部分（指93年度毒偵字第6608號、94年度毒偵字第95號部
    分）未及審理，容有未洽。檢察官執此事由上訴，為有理由
    ，自應由本院將原判決撤銷改判。爰審酌被告經觀察勒戒執
    行完畢後，無視於毒品對於自身健康之戕害及國家對於杜絕
    毒品犯罪之禁令，於觀察勒戒執行完畢後未滿半個月即再犯
    本案，益見其無戒斷之決心，然念及被告於本院審理期間坦
    承犯行，態度良好，其施用毒品海洛因並無危害他人，及被
    告施用毒品之方式及次數等一切情狀，量處如主文第2 項所
    示之刑。查扣之海洛因共28包（其中27包合計淨重4.75公克
    、空包裝總重9.87公克，另1 包淨重0.05公克、空包裝重
    0.25公克）為毒品危害防制條例規定之第一級毒品；另於93
    年6 月20日查扣殘留有海洛因之針筒1 支，因該針筒與其上
    海洛因無從析離，應一體視同為第一級毒品，均應依毒品危
    害防制條例第18條第1 項前段規定宣告沒收銷燬之。又於93
    年5 月1 日查獲之針筒1 支經送驗結果雖無毒品反應，有高
    雄醫學大學附設中和紀念醫院93年7 月5 日編號0000-000號
    檢驗報告1 紙在卷可按，惟此針筒係被告所有預備供施打海
    洛因所用之物，業據被告自承在卷，爰依刑法第38條第1 項
    第2 款之規定宣告沒收。至警方於93年5 月27日雖有查扣海
    洛因1 包與殘渣袋1 個，因此物品均係案外人李明達所有之
    物，並非被告所有供施用毒品所用之物，業據被告供陳在卷
    ，核與案外人李明達於警詢所述相符，該等物品既與本案被
    告施用毒品犯行無涉，故不予宣告沒收銷燬，附此敘明。
五、被告經合法傳喚，無正當之理由不到庭爰不待其陳述，逕行
    判決。
據上論結，應依刑事訴訟法第369 條第1 項前段、第364 條、第
371 條、第299 條第1 項前段，毒品危害防制條例第10第1 項、
第18條第1 項前段，刑法第11條前段、第56條、第38條第1 項第
2款，判決如主文。
本案經檢察官乙○○到庭執行職務。
中　　華　　民　　國　　94　　年　　1 　　月　　26　　日
　　　　　　　　　刑事第七庭    審判長法　官　莊飛宗
                                      法　官  曾逸誠
                                      法　官  黃三友
以上正本證明與原本無異。
如不服本判決，應於判決送達後10日內向本院提出上訴狀，其未
敘述理由者並應於提出上訴狀後10日內向本院補提理由書（應附
繕本）。
中　　華　　民　　國　　94　　年　　1 　　月　　27　　日
　　　　　　　　　　　　　　　　　　　書記官　黃玉珠
附錄本件判決論罪科刑法條：
毒品危害防制條例第10條第1項：
  施用第一級毒品者，處6月以上5五以下有期徒刑。
